【裁判字號】    89,自,21
【裁判日期】    890810
【裁判案由】    詐欺
【裁判全文】
臺灣桃園地方法院刑事裁定                            八十九年度自字第二一號
    自  訴  人  甲○○
    被      告  乙○○
右列被告因詐欺案件，經自訴人提起自訴，本院裁定如左：
    主  文
自訴駁回。
    理  由
一、按法院或受命推事於自訴案件第一次審判期日前訊問及調查結果，如認為案件有
    刑事訴訟法第二百五十二條至第二百五十四條之情形者，得以裁定駁回其自訴，
    同法第三百二十六條第三項定有明文。
二、本件自訴意旨略稱：被告乙○○意圖為自己不法之所有，於民國（下同）八十六
    年五月二十五日，將其所有座落於桃園縣中壢市○○路一０六五之二號地號所在
    之地下二層十二個地下停車位，以新台幣二百五十萬元出售予自訴人，詎自訴人
    給付價金後，被告竟拒不過戶，涉有詐欺罪嫌。
三、按刑法詐欺罪之成立，以行為人主觀上有不法所有之意圖，客觀上有施行詐術使
    人陷於錯誤交付財物，始足當之。經查，本件訊據被告坦承有出售地下停車位予
    自訴人，惟否認有詐欺犯行，辯稱：其與自訴人於八十六年五月二十五日訂約出
    售十二個停車位，約定價金二百五十萬元，其有收受一百八十萬元，並按約定過
    戶七個停車位予自訴人指定之人，嗣因自訴人未能於約定期限內將剩餘之停車位
    出售，故按約定其與自訴人之買賣契約終止，無須再過戶剩餘之五個車位予自訴
    人等語。而自訴人則堅稱：其付款一百八十萬元後，有先後再付二十萬元予被告
    及五十萬元予被告之代理人江白雪，共付二百五十萬元，已履行其義務等語。次
    查，依雙方所呈之買賣契約二紙，一為八十六年五月二十五日所簽定，內容就付
    款方法之約定係記載：一、甲方（自訴人）於簽約日付訂金三十萬元，乙方（被
    告）將三個車位過戶予甲方指定之第三人，產權過戶完畢時，甲方應付款六十萬
    元，二、其餘九個停車位於立約日起三個月內，甲方需將餘款陸續支付，並於每
    賣一個車位至少付款二十五萬元，同時乙方陸續將產權過戶予甲方，一為八十六
    年八月二十八日所簽定，其首行記載八十六年八月二十八日批註（民國八十六年
    五月二十五日雙方訂立之買賣契約書），內容則記載：一、甲方給付二十萬元作
    為本買賣合約之保證金，約定若於買賣期限內車位未過戶完畢，則乙方沒收本保
    證金，期限內過戶則扺餘款，（二）本買賣契約之期限，雙方同意延至八十六年
    十二月二十日，若超過期限，車位未過戶完畢，則本約自動生效，自即日起取消
    本買賣契約，未過戶之車位仍歸乙方所有。佐以自訴人前揭所述，可知本案雙方
    爭執之處顯在於自訴人給付一百八十萬元後，餘款七十萬元是否有給付？被告因
    自訴人係將五十萬元交予江白雪而非交予被告，故認自訴人未依約於期限屆滿前
    給付尾款五十萬元，從而沒收自訴人另所給付之二十萬元保證金，並依約定無須
    過戶剩餘之五個停車位，反之自訴人則認其已交款予江白雪，而江白雪復為被告
    之代理人，故其業已付清尾款，被告自應依約過戶剩餘之五個停車位。是綜上所
    述，本案顯然純屬債務是否履行之民事糾葛，並無刑事不法之情形可言，爰應駁
    回本件自訴。
據上論斷，應依刑事訴訟法第三百二十六條第三項、第二百五十二條第十款裁定如主
文。
中      華      民      國      八十九    年    八    月    十      日
                            臺灣桃園地方法院刑事第一庭
                                    法  官     潘政宏
右正本證明與原本無異。
如不服本裁定，應於裁定送達後五日內向本院提出抗告狀。
                                    書記官      蔡春榮
中        華        民        國   八十九   年   八   月    十七    日


司法院資訊處製作；財團法人民間司法改革基金會備份。
